# 持有待售减值探讨（内部往来抵消的影响）

提问人：roreal 时间：2019-02-21 00:50:53
举例，已签署不可撤销转让协议，转让全资子公司，但未完成交割，净资产为 100 万，转让价 50 万。子公司应收母公司 50 万，转让后仍需支付。
资产 400 万，负债 300 万。
测算持有待售减值，因未失去控制，仍需抵消往来，抵消后资产 350 万，负债 300 万，是否持有待售减值为（350-300）-50 ＝ 0但是交割日实际损失应该是 50-100 ＝ 50 万？对吗？
如果交割日前，把内部往来支付了，就不存在抵消，那持有待售减值就是（400-300）-50＝ 50 。
仅仅因为内部往来的支付与否就影响到持有待售减值金额会不会不合理？

回答人：chenyiwei
你的背景表述不清晰，但需注意以下问题：
1 、合并报表层面的持有待售资产、负债应分别扣减在合并报表层面已抵销的内部往来，即仅仅是该子公司的对外资产、负债中满足持有待售条件的部分。
2 、持有待售资产减值应按 CAS 42 的规定计提，不考虑计提减值准备后的持有待售资产金额是否小于持有待售负债的金额。